---
title: "Actividad_Postcards"
output: github_document
---

# Postcards

## postcards: Create Beautiful, Simple Personal Websites
## A collection of R Markdown templates for creating simple and easy to personalize single page websites.

"El objetivo del paquete es facilitar que cualquier persona pueda crear un sitio web personal de una sola página con un documento R Markdown."

Autor:
Sean Kross  [aut, cre]

Maintainer:
Sean Kross <sean at seankross.com>

[Page: https://CRAN.R-project.org/package=postcards](https://CRAN.R-project.org/package=postcards){:target="_blank"}

[GitHub: https://github.com/seankross/postcards](https://github.com/seankross/postcards){:target="_blank"}


## Instalación

```{r}

## Puedes instalar Postcards con el siguiente comando:
install.packages("postcards")

## O puedes instalar la última versión en desarrollo:
remotes::install_github("seankross/postcards@main")

```


## Plantillas

Postcards incluye cinco plantillas: Jolla, Jolla Blue, Trestles, Onofre y Solana. Cada sitio está optimizado para ser visualizado tanto en computadoras de escritorio como en dispositivos móviles. El objetivo del paquete es facilitar que cualquier persona pueda crear un sitio web personal de una sola página con un documento R Markdown

Para comenzar a personalizar una de estas plantillas, debes crear un nuevo proyecto.

## Crear un nuevo proyecto 

Si usas RStudio: 

- selecciona "File", "New Project"...
- Elige "New Directory", "Postcards Website" 
- Ingresar un nombre de directorio para tu proyecto en RStudio ("Tu_Usuario.github.io")
- Elegir una de las plantillas desde un menú desplegable

Selecciona "Create Project" después de elegir un nombre para la carpeta que contendrá tu sitio. Esta carpeta contendrá dos archivos importantes: 
- Un documento R Markdown con el contenido de tu sitio
- Una foto de muestra que debes reemplazar"

O directamente (Tambibién en RStudio):

```{r}

## Crear  un nuevo proyecto en RStudio
usethis::create_project("Su_Usuario.github.io")

## Configurar Git y GitHub
usethis::use_git()
usethis::use_github()

## Elegir solo un template (el que más te guste)
postcards::create_postcard(template = "jolla")
postcards::create_postcard(template = "jolla-blue")
postcards::create_postcard(template = "trestles")
postcards::create_postcard(template = "onofre")

```

De esta manera también se obtienen los 2 archivos importantes: 
- Un documento R Markdown con el contenido de tu sitio
- Una foto de muestra que debes reemplazar"

## Editar con su información

Ahora deberán editar el documento R Markdown con su información y reemplazar la imágen con la que elijan :)

## Desplegar la página GitHub 

Para compilar el archivo HTML autocontenido para el sitio:

- En RStudio puedes utilizar el botón "Knit"

o directamente (Tambibién en RStudio):

```{r}

## Desplegar la página GitHub
rmarkdown::render("index.Rmd")
```


